# 请教陈版，合并口径长期股权投资调公允如何摊销

提问人：iamable 时间：2017-03-14 15:17:57
请教陈版，问题1,：今年新审计的一家单位，看以前的合并底稿，将长投、固定资产等调成公允价值了，固定资产摊销是按折旧的差异，那么请问长期投权投资如何每年摊销啊 问题 2 ：这家企业以前年度审计从来不给其他应收款的坏账计提递延，以前年度审计的两家事务所的理由都税务局认可其他应收款税前列支的可能性很小，从谨慎性考虑不予计提递延，这样合理吗？

回答人：chenyiwei
1 、长期股权投资的账面价值不进行摊销。但如果是权益法核算，则在确认在被投资方净利润中所占份额时，需考虑就其可辨认净资产的公允价值影响因素对折旧、摊销等进行调整，以调整后的净利润为依据计算。 2 、请参考《瑞华研究 2010 ～ 2016 汇编》之“问题2-3-1（就计提资产减值准备所导致的暂时性差异确认递延所得税资产时应考虑的因素）”。